【裁判字號】    97,裁,2648
【裁判日期】    970509
【裁判案由】    土地增值稅
【裁判全文】
最  高  行  政  法  院  裁  定
                                     97年度裁字第02648號
再 審原 告  甲○
            乙○○
            丙○○
            丁○○
訴訟代理人  己○○
再 審被 告  桃園縣政府地方稅務局
代  表  人  戊○○
上列當事人間土地增值稅事件，再審原告對於中華民國95年11月
30日本院95年度判字第1987號判決，提起再審之訴，本院裁定如
下：
    主  文
再審之訴駁回。
再審訴訟費用由再審原告負擔。
    理  由
一、按再審原告提起再審之訴，應依行政訴訟法第277條第1項第
    4款表明再審理由，此為必須具備之程式。所謂表明再審理
    由，必須指明確定判決有如何合於法定再審事由之具體情事
    ，始為相當，倘僅泛言有何條款之再審事由，而無具體情事
    者，尚難謂已合法表明再審理由。如未表明再審理由，法院
    無庸命其補正。
二、本件再審原告前因土地增值稅事件，循序提起行政訴訟，經
    本院95年度判字第1987號判決（下稱原確定判決）駁回上訴
    ，再審原告不服，以原確定判決有行政訴訟法第273條第1項
    第1款再審事由，提起再審之訴，起訴意旨略以：再審原告
    之被繼承人范蘭英具自耕農身分，其於民國81年間向世良公
    嘗祭祀公業買受坐落桃園縣新屋鄉○○○段犁頭洲小段109
    地號土地（下稱系爭土地），事實上並無由非農民身分之第
    三人利用之情形，且長久以來皆作農業使用，實已符合免徵
    土地增值稅要件，然臺北高等行政法院92年度訴字第5526號
    判決竟以再審原告之被繼承人范蘭英購買系爭土地之資金由
    第三人提供，而認系爭土地仍應課徵土地增值稅，顯然有所
    違誤。況資金來源之事實乃變態事實，理應由再審被告負舉
    證責任，然該判決竟命再審原告負舉證責任，顯然有不當之
    處。另與本件類似之案件，臺北市政府皆認免徵土地增值稅
    ，惟獨本件再審被告漠視行為時土地稅法第39條之2第1項之
    法定要件，否准再審原告請求返還已納之土地增值稅，顯有
    違平等原則。又原確定判決認為再審原告所舉之本院90年度
    判字第1994號判決、84年度判字第1429號判決，乃屬個案無
    拘束本件之效力，惟上開二件判決，乃本院基於司法機關之
    立場，適用土地稅法第39條之2第1項規定時，探究立法意旨
    所為判決，原確定判決應予適用云云。經核再審原告之上開
    理由，無非重述其在前訴訟程序起訴狀及上訴狀之主張，並
    就已經原確定判決指駁不採之理由，任意指摘原確定判決為
    不當，而未具體表明原確定判決所適用之法規有何顯然不合
    於法規規定，或有如何顯然違背司法院解釋或本院判例之情
    事，難謂已合法表明再審理由。依首揭規定及說明，本件再
    審之訴為不合法，應予駁回。
三、據上論結，本件再審之訴為不合法。依行政訴訟法第278條
    第1項、第104條、民事訴訟法第95條、第78條、第85條第1
    項前段，裁定如主文。
中    華    民    國    97    年    5     月    9     日
                    最高行政法院第二庭
                        審判長法官  高  啟  燦
                              法官  黃  本  仁
                              法官  黃  合  文
                              法官  廖  宏  明
                              法官  楊  惠  欽
以  上  正  本  證  明  與  原  本  無  異
中    華    民    國    97    年    5     月    9     日
                              書記官  張  雅  琴


司法院資訊處製作；財團法人民間司法改革基金會備份。
